【裁判字號】    97,交聲,842
【裁判日期】    971014
【裁判案由】    違反道路交通管理處罰條例聲明異議
【裁判全文】
臺灣士林地方法院交通事件裁定         97年度交聲字第842號
原處分機關  臺北市交通事件裁決所
異  議  人
即受處分人  乙○○
上列異議人即受處分人因違反道路交通管理處罰條例案件，對於
臺北市交通事件裁決所於民國97年6 月16日之處分（案號：北市
裁四字第裁22-AEW613314號）聲明異議，本院裁定如下：
    主  文
異議駁回。
    理  由
一、按汽車駕駛人於行駛道路時，使用手持式行動電話進行撥接
    或通話者，處新臺幣（下同）3,000 元罰鍰，道路交通管理
    處罰條例第31條之1 第1 項定有明文。
二、原處分意旨略以：本件異議人即受處分人乙○○，於民國97
    年3 月29日晚間6 時45分許，駕駛車牌號碼7101-QB 號自用
    小客車，行經臺北市○○路○段，使用手持行動電話進行通
    話違規行駛，為臺北市政府警察局南港分局舊莊派出所執勤
    員警當場舉發，原處分機關爰依道路交通管理處罰條例第31
    條之1 第1 項規定，處罰鍰3,000 元等語。
三、異議意旨略以：異議人已備有藍芽免持聽筒可以進行通話，
    且員警開單時，註明違規地點及警勤區皆非正確，其內容與
    事實有誤，而拒絕簽收通知，如果伊簽收亦同意上述之事實
    云云。
四、經查：
  (一)證人即舉發本件之臺北市政府警察局南港分局舊莊派出所警
    員甲○○於本院訊問時證稱：案發當時伊停等在台北市○○
    路○段路口紅綠燈處，看到異議人開車過去從大同路一段左
    轉民權街一段，手持行動電話進行撥接，伊追上前去，按喇
    叭告知異議人「你打手機」，攔停時異議人還在講行動電話
    ，然後異議人不服表示比較倒楣才被抓到等語（見本院97年
    9 月17日訊問筆錄第2 頁），經核證人蔡易庭係就案發當日
    親身經歷之舉發經過作證，所證內容，就其目擊異議人違規
    情節及舉發經過敘述詳確，顯非一般憑空捏造證詞可擬。且
    證人與異議人原不相識，二人間並無怨恨仇隙，故證人要無
    設詞誣陷異議人違規，進而招致偽證重罪之可能及必要，是
    其證詞應屬可信。參以證人係於該路段停等紅燈，於目睹異
    議人開車手持行動電話撥接後，旋即攔停異議人開單告發，
    衡情當無誤認異議人違規事實之虞。綜上，異議人確有原處
    分所指之交通違規事實，應甚明確，堪予認定。
  (二)又異議人辯稱舉發違反道路交通管理事件通知單所載違規地
    點與警勤區與事實不符，若予以簽收，則表示同意該記載，
    因而拒絕簽收云云，惟查，經證人甲○○到庭證稱：違反道
    路交通事件通知單，違規地點係以員警當時看到受處分人違
    規時的地點，而非攔停地點，案發地點是南港與汐止的交界
    ，所以違規地點沒有錯，且開單時異議人不簽名，表示用寄
    的方式就好等語（見本院97年9 月17日訊問筆錄第2 頁至第
    3 頁），是異議人因手持行動電話通話，循上述路線持續行
    進後為警攔停開單告發，上開通知單所載之違規地點乃係證
    人目擊異議人違規地點，而非異議人遭攔停開單之地點，亦
    無違誤，從而，異議人執此拒絕簽收違規通知單，顯無理由
    ，況當場舉發者，應填記駕駛人或行為人姓名、性別、出生
    年月日、地址、身分證統一編號及車主姓名、地址、車牌號
    碼、車輛種類。被查獲之駕駛人或行為人為受處分人時，應
    於填記通知單後將通知聯交付該駕駛人或行為人簽名或蓋章
    收受之；拒絕簽章者，仍應將通知聯交付該駕駛人或行為人
    收受，並記明其事由及交付之時間；拒絕收受者，應告知其
    應到案時間及處所，並記明事由與告知事項，視為已收受，
    違反道路交通管理事件統一裁罰標準及處理細則第11條第1
    項第1 款已有明文，本件異議人拒絕簽名，並拒絕當場收受
    而要求證人郵寄送達該通知單，業經證人於通知單欄內予以
    註記，詳如前述，並有該舉發違反道路交通管理事件通知單
    影本1 紙在卷可憑，則依據上開規定，視為異議人已收受該
    通知單。是異議人前開辯解，尚不足採。原處分機關依法逕
    行裁決處罰，並無違誤。
五、綜上，異議人確有於上開時、地，於行駛道路時，使用手持
    式行動電話進行撥接之違規行為。原處分機關援引首揭規定
    ，對異議人裁處罰鍰3,000 元，核無不當。本件異議為無理
    由，應予駁回。
據上論斷，應依道路交通案件處理辦法第19條，裁定如主文。
中    華    民    國    97    年    10    月    14    日
                  交通法庭法  官  劉育琳
以上正本證明與原本無異。
如不服本裁定應於裁定送達後5 日內向本院提出抗告狀。
                          書記官  陳淑琪
中    華    民    國    97    年    10    月    14    日


司法院資訊處製作；財團法人民間司法改革基金會備份。
